# 求助陈版实务中收购某公司分公司

提问人：wudao227 时间：2015-10-28 12:59:37
请教陈版主，B公司收购A公司的分公司，由于分公司不是法人主体，无法进行直接股权购买。分公司为轻资产公司，故签订相关协议，A公司取消在该地的分公司，不再开展业务，将原有人员及业务（仅业务关系，不含资产负债）装入B公司在当地的子公司C，B公司为此支付给A公司 200 万元。请问会计上应该如何处理，是否涉及到子公司C的股权变化？

回答人：chenyiwei
虽然该交易不转移该分公司账面上已有的资产，仅转移人员和业务，但事实上随着人员和业务一并转移的是分公司账面上原本没有反映，但符合可辨认性标准的无形资产（客户关系、品牌等）和商誉（如业务团队价值），因此同样按照业务合并处理。B公司需将支付给A公司的对价，根据《企业会计准则解释第 5 号》第一条的规定，合理识别和计量符合可辨认性标准的无形资产，将收购价格以合理的基础分配到这些无形资产，剩余部分确认为商誉。

提问人：wudao227 时间：2015-11-02 14:27:07
再劳烦请教一下，这种入账后，无形资产应当已什么名义入账呢？ 查了一些上市公司，没有相关的案例，请教您是否知道相关案例信息？

回答人：chenyiwei
根据具体情况披露为客户关系、业务渠道、品牌等。